【裁判字號】    90,易,818
【裁判日期】    900717
【裁判案由】    傷害
【裁判全文】
臺灣臺北地方法院刑事判決                            九十年度易字第八一八號
    公  訴  人  臺灣臺北地方法院檢察署檢察官
    被      告  乙○○
                甲○○○
右列被告因傷害案件，經檢察官聲請簡易判決處刑（九十年度偵字第二六一八號），
本院認應依通常程序審理，本院判決如左：
    主  文
乙○○、甲○○○共同傷害人之身體，各處拘役貳拾日，如易科罰金，均以佰元折
算壹日。
    事  實
一、乙○○與丙○○係朋友關係，於民國八十年八月六日二十時許，相約在丙○○住
    處騎樓下飲酒聊天，至翌日（七日）一時許乙○○與丙○○又至其友人甲○○○
    位於台北縣新店市○○路二十三號三樓住處，繼續喝酒聊天，七日一時三十分許
    ，席間因丙○○指責乙○○，其曾於數年前辱罵丙○○父親之事，為此二人發生
    爭執，乙○○竟基於傷害之犯意，出手毆打丙○○，甲○○○見狀先是上前勸架
    ，後因丙○○拉住其頭髮，竟又基於與乙○○共同傷害之犯意聯絡，反手抓向丙○○之脖子，進而三人互相毆打，致丙○○受有前額裂傷三處、左眼眶瘀血、前
    額擦傷三處等傷害。
二、案經丙○○訴由台北縣警察局新店分局報告臺灣臺北地方法院檢察署檢察官聲請
    簡易判決處刑。
    理  由
一、訊據被告乙○○、甲○○○對於對於在右揭時、地因酒後發生爭執，進而與丙○○互毆之事均坦承不諱，核與告訴人丙○○於警訊、偵查及本院調查中之指述情
    節相符，告訴人因被告二人之毆打，受有前額裂傷三處、左眼眶瘀血、前額擦傷
    三處等傷害，復有卷附（偵查卷）台北市立和平醫院診斷書、照片四紙可按，事
    證已經明確，犯行足堪認定，應依法論科。
二、核被告二人所為，係共犯刑法第二百七十七條第一項之傷害罪。被告乙○○、甲○○○二人，有犯意聯絡及行為分擔，為共同正犯，爰審酌被告等係因酒後口角
    ，進而發生爭執，並與告訴人出手互毆，所侵害之法益不大，犯罪手段並非兇惡
    ，被害人所受傷害程度及被告二人犯罪後均願賠償告訴人之損害，惟因告訴人執
    意不願和解等一切情狀，量處如主文所示之刑，並諭知易科罰金之折算標準。
據上論結，應依刑事訴訟法第四百五十二條、第二百九十九條第一項前段，刑法第二
十八條、第二百七十七條第一項、第四十一條第一項、罰金罰鍰提高標準條例第一條
前段，第二條前段判決如主文。
本案經檢察官黃久真到庭執行職務
中    華    民    國      九十        年      七  月      十七        日
                                      臺灣臺北地方法院刑事第九庭
                                          法  官  王  綽  光
右正本證明與原本無異。
如不服本判決，應於判決送達後十日內，向本院提出上訴狀。
                                          書記官  潘  惠  梅
中    華    民    國      九十        年      七  月      十七        日
附錄本案論罪科刑法條：
刑法第二百七十七條：
傷害人之身體或健康者，處三年以下有期徒刑、拘役或一千元以下罰金。
犯前項之罪因而致人於死者，處無期徒刑或七年以上有期徒刑，致重傷者，處三年以
上十年以下有期徒刑。


司法院資訊處製作；財團法人民間司法改革基金會備份。
